【裁判字號】    99,簡上,438
【裁判日期】    990720
【裁判案由】    詐欺
【裁判全文】
臺灣板橋地方法院刑事判決             99年度簡上字第438號
上  訴  人
即  被  告  乙○○
上列上訴人即被告因詐欺案件，不服本院中華民國99年3 月25日
99年度簡字第2130號第一審判決（原聲請簡易判決處刑案號：臺
灣板橋地方法院檢察署99年度偵字第2027號），提起上訴，因被
告就被訴事實為有罪之陳述，本院管轄之二審合議庭依簡式審判
程序進行審理，判決如下：
    主      文
上訴駁回。
乙○○緩刑貳年。
    事實及理由
一、本案被告乙○○所犯係死刑、無期徒刑、最輕本刑為3 年以
    上有期徒刑以外之罪，其於本院審理期日就被訴事實為有罪
    之陳述，經本院當庭告知簡式審判程序之旨，並聽取其與檢
    察官之意見後，本院認無不得或不宜改依簡式審判程序進行
    之處，爰依刑事訴訟法第455 條之1 第3 項、第364 條、第
    273 條之1 第1 項，裁定本案依簡式審判程序進行審理，合
    先敘明。
二、本案經本院審理結果，認第一審以上訴人即被告乙○○幫助
    犯詐欺取財罪，依刑法第30條、第339 條第1 項、第41條第
    1 項前段等規定，判決判處被告拘役50日，如易科罰金，以
    新臺幣1 千元折算1 日，其認事用法均無違誤，量刑亦屬妥
    適，應予維持，除犯罪事實就被害人甲○○匯款金額部分顯
    屬誤載，而應將「新臺幣29,988元」更正為「新臺幣29,989
    元」（蓋證據欄內均已敘明匯款金額為29,989元）；證據部
    分應補充被告於本院審理時之自白外，爰均引用如附件第一
    審刑事簡易判決書記載之事實、證據及理由。
三、查被告乙○○提起上訴後，於本院準備程序時起，即就本案
    犯罪事實均坦承不諱，且對原審判決認定之犯罪事實及量處
    刑度復無任何爭執，僅請求本院考量其犯案情節酌予宣告緩
    刑自新機會。是核原審判決認事用法及量刑既無不當，被告
    上訴顯無理由，應予駁回。另被告前未曾因故意犯罪受有期
    徒刑以上刑之宣告，此有臺灣高等法院被告前案紀錄表1 份
    在卷可參，而其於本案已坦認犯行，且先匯款新臺幣2 千元
    予被害人甲○○作為民事賠償，有99年7 月5 日郵政國內匯
    款執據1 紙附卷可稽，足見其確有悔意，被害人亦具狀表示
    當初報案只是希望不要再有人因本案帳戶受害，並不企求一
    定能取回失款或得到賠償，請法院考量現今經濟低迷，謀生
    困難，酌予減輕被告刑責等旨，故被告經此偵審程序及刑之
    宣告，當知所警惕而應無再犯之虞，本院因認原審判決所宣
    告之刑以暫不執行為適當，爰依刑法第74條第1 項第1 款規
    定，併予諭知緩刑2 年，以啟自新。
據上論斷，應依刑事訴訟法第455 條之1 第1 項、第3 項、第36
4 條、第273 條之1 第1 項、第368 條、第373 條，刑法第74條
第1 項第1 款，判決如主文。
本案經檢察官馮君傑到庭執行職務。
中    華    民    國    99    年    7     月    20    日
                刑事第十七庭  審判長法  官  曾 正 耀
                                    法  官  林 鈺 琅
                                    法  官  張 兆 光
上列正本證明與原本無異。
不得上訴。
                                    書記官  曹 秋 冬
中    華    民    國    99    年    7     月    20    日

司法院資訊處製作；財團法人民間司法改革基金會備份。
